臺灣桃園地方法院小額民事判決
111年度桃小字第1623號
原      告  陽光凱悅社區管理委員會

法定代理人  吳宜安
訴訟代理人  葉春玉


被      告  楊信勇
上列當事人間請求損害賠償事件，本院於民國111年10月20日言
詞辯論終結，判決如下：
　　主    文
一、被告應給付原告新臺幣9,590元，及自民國111年7月1日起至
    清償日止，按年息5%計算之利息。
二、原告其餘之訴駁回。　
三、訴訟費用新臺幣1,000元由被告負擔新臺幣417元，餘由原告
    負擔。
四、本判決第1項得假執行。　
　　理由要領
一、按因故意或過失，不法侵害他人之權利者，負損害賠償責任
    ，民法第184條第1項前段定有明文。經查，原告主張被告於
    民國111年1月27日上午0時6分許，駕駛車牌號碼000-0000號
    自用小客車（下稱肇事車輛），行經桃園市○○區○○街000號
    前，竟疏未注意而撞擊該址即原告社區大門廊柱，致原告社
    區大門廊柱外貼之大理石板脫落損壞等情，業據其提出桃園
    市政府警察局桃園分局桃園交通中隊道路交通事故當事人登
    記聯單（本院卷11頁），並援用桃園市政府警察局交通警察
    大隊交通事故案卷內現場圖、車輛詳細資料報表及現場照片
    為證（本院卷19、23、26-27頁），且被告已於相當時期受
    合法通知而於言詞辯論期日不到場，亦未提出準備書狀或答
    辯狀予以爭執，依民事訴訟法第436條之23準用第436條第2
    項適用同法第280條第3項前段準用同條第1項前段之規定，
    視同自認，堪信原告之主張為真實。從而，被告駕駛肇事車
    輛疏未注意因而撞擊原告社區大門廊柱，致原告社區大門廊
    柱外貼之大理石板脫落損壞，確有過失，且應就本件事故負
    全部過失責任，而被告過失之行為與原告社區大門廊柱受損
    之結果間具有相當因果關係，故原告主張被告應就原告社區
    大門廊柱受損負侵權行為損害賠償責任，自屬有據。
二、按負損害賠償責任者，除法律另有規定或契約另有訂定外，
    應回復他方損害發生前之原狀；第1項情形，債權人得請求
    支付回復原狀所必要之費用，以代回復原狀，民法第213條
    第1項、第3項定有明文。又債權人依民法第213條第3項之規
    定所得請求者既為回復原狀之必要費用，倘以修復費用為估
    定其回復原狀費用之標準，則修理材料以新品換舊品時，即
    應予折舊。經查，原告主張社區大門廊柱修復之費用為新臺
    幣（下同）23,000元乙節，業據其提出報價單、工程請款單
    及收據為證（本院卷6-9頁）。然修復之材料，若係以新換
    舊時，依前揭說明，即應計算折舊。依行政院所頒固定資產
    耐用年數表及固定資產折舊率表之規定，鋼筋（骨）混凝土
    建造之住宅用房屋之耐用年數為50年，依定率遞減法每年折
    舊1000分之45，另依營利事業所得稅查核準則第95條第6項
    規定固定資產提列折舊採用定率遞減法者，以1年為計算單
    位，其使用期間未滿1年者，按實際使用之月數相當於全年
    之比例計算之，不滿1月者，以1月計。原告社區大門廊柱既
    為原告社區建物本體之一部，而原告自陳原告社區建物自建
    築時起，迄本件事故發生時，已19年等語（本院卷53頁反）
    ，則原告社區大門廊柱扣除材料折舊後之修復費用估定為9,
    590元（詳如附表之計算式），故依前揭規定及說明，原告
    請求被告賠償原告社區大門廊柱回復原狀之必要費用9,590
    元，即屬有據，應予准許。逾此範圍之請求，則無理由，應
    予駁回。
三、按給付無確定期限者，債務人於債權人得請求給付時，經其
    催告而未為給付，自受催告時起，負遲延責任。其經債權人
    起訴而送達訴狀，或依督促程序送達支付命令，或為其他相
    類之行為者，與催告有同一之效力；遲延之債務，以支付金
    錢為標的者，債權人得請求依法定利率計算之遲延利息；應
    付利息之債務，其利率未經約定，亦無法律可據者，週年利
    率為5%，民法第229條第2項、第233條第1項前段、第203條
    分別定有明文。經查，本件損害賠償債務係以支付金錢為標
    的，為無確定期限之給付，亦未約定利率，既經原告起訴而
    送達起訴狀，惟被告迄未給付，被告應自起訴狀送達時起，
    負遲延責任，從而原告自得請求被告給付本件損害賠償債務
    依法定利率5%計算之遲延利息，而本件起訴狀繕本於111年6
    月6日送達被告（本院卷29頁），則依上開規定及說明，原
    告就請求被告給付前述損害賠償金額9,590元自111年7月1日
    起至清償日止，按年息5%計算之遲延利息，亦屬有據。逾此
    範圍之請求，則無理由，應予駁回。
四、綜上所述，原告依侵權行為之法律關係，請求被告給付9,59
    0元，及自111年7月1日起至清償日止，按年息5%計算之利息
    ，為有理由，應予准許。逾此範圍之請求，為無理由，應予
    駁回。　
五、本判決原告勝訴部分，依民事訴訟法第436條之20之規定，
    應依職權宣告假執行。
六、訴訟費用負擔之依據：民事訴訟法第79條，並依同法第436
    條之19第1項，確定訴訟費用額如主文第3項所示。
中　　華　　民　　國　　111 　年　　11　　月　　4 　　日
                  桃園簡易庭  法  官  陳柏嘉
以上為正本係照原本作成。
如不服本判決，應於送達後20日內，向本院提出上訴狀並表明上
訴理由，如於本判決宣示後送達前提起上訴者，應於判決送達後
20日內補提上訴理由書（須附繕本）。
如委任律師提起上訴者，應一併繳納上訴審裁判費。   
中　　華　　民　　國　　111 　年　　11　　月　　4 　　日
                              書記官  石曉芸
附表 折舊時間           金額 第1年折舊值        23,000×0.045=1,035 第1年折舊後價值    23,000-1,035=21,965 第2年折舊值        21,965×0.045=988 第2年折舊後價值    21,965-988=20,977 第3年折舊值        20,977×0.045=944 第3年折舊後價值    20,977-944=20,033 第4年折舊值        20,033×0.045=901 第4年折舊後價值    20,033-901=19,132 第5年折舊值        19,132×0.045=861 第5年折舊後價值    19,132-861=18,271 第6年折舊值        18,271×0.045=822 第6年折舊後價值    18,271-822=17,449 第7年折舊值        17,449×0.045=785 第7年折舊後價值    17,449-785=16,664 第8年折舊值        16,664×0.045=750 第8年折舊後價值    16,664-750=15,914 第9年折舊值        15,914×0.045=716 第9年折舊後價值    15,914-716=15,198 第10年折舊值        15,198×0.045=684 第10年折舊後價值    15,198-684=14,514 第11年折舊值        14,514×0.045=653 第11年折舊後價值    14,514-653=13,861 第12年折舊值        13,861×0.045=624 第12年折舊後價值    13,861-624=13,237 第13年折舊值        13,237×0.045=596 第13年折舊後價值    13,237-596=12,641 第14年折舊值        12,641×0.045=569 第14年折舊後價值    12,641-569=12,072 第15年折舊值        12,072×0.045=543 第15年折舊後價值    12,072-543=11,529 第16年折舊值        11,529×0.045=519 第16年折舊後價值    11,529-519=11,010 第17年折舊值        11,010×0.045=495 第17年折舊後價值    11,010-495=10,515 第18年折舊值        10,515×0.045=473 第18年折舊後價值    10,515-473=10,042 第19年折舊值        10,042×0.045=452 第19年折舊後價值    10,042-452=9,590 
附錄：
一、民事訴訟法第436條之24第2項：
　  對於小額程序之第一審裁判上訴或抗告，非以其違背法令為
    理由，不得為之。
二、民事訴訟法第436條之25：
　  上訴狀內應記載上訴理由，表明下列各款事項：
　  ㈠原判決所違背之法令及其具體內容。
　  ㈡依訴訟資料可認為原判決有違背法令之具體事實。
三、民事訴訟法第471條第1項：（依同法第436條之32第2項規定
    於小額事件之上訴程序準用之）
    上訴狀內未表明上訴理由者，上訴人應於提起上訴後20日內
    ，提出理由書於原第二審法院；未提出者，毌庸命其補正，
    由原第二審法院以裁定駁回之。